【裁判字號】    97,訴,23
【裁判日期】    970303
【裁判案由】    強盜
【裁判全文】
臺灣雲林地方法院刑事判決                97年度訴字第23號
公  訴  人  臺灣雲林地方法院檢察署檢察官
被      告  庚○○
                    （另案在臺灣雲林第二監獄執行中）
指定辯護人  本院公設辯護人丁○○
上列被告因強盜案件，經檢察官提起公訴（96年度偵字第3927、
4310號），本院判決如下：
    主  文
庚○○共同犯攜帶兇器強盜罪，處有期徒刑柒年貳月，扣案之西
瓜刀、水果刀各壹把，均沒收。又共同犯攜帶兇器強盜罪，處有
期徒刑柒年貳月，扣案之水果刀壹把沒收之。又犯攜帶兇器強盜
未遂罪，處有期徒刑肆年，扣案之水果刀壹把沒收之。應執行有
期徒刑捌年，扣案之西瓜刀、水果刀各壹把，均沒收。
    事  實
一、庚○○與丙○○（本院通緝中，另行審結）共同基於意圖為
    自己不法所有之犯意聯絡，分別為下列強盜犯行：
    (一)於民國96年7 月7 日中午12時33分許，由庚○○騎乘車牌
      號碼YKQ-770 號重型機車搭載丙○○，並攜帶其2 人共有
      客觀上足以對人生命、身體、安全構成威脅，可作為兇器
      使用之西瓜刀、水果刀各1 把，共同前往位於雲林縣斗南
      鎮○○路○ 段之「BOBO檳榔攤」，由丙○○手持西瓜刀挾
      持店員甲○○，庚○○則手持水果刀搜刮檳榔攤抽屜內財
      物，致甲○○心生畏懼不能抗拒，而強盜得手現金約新臺
      幣（下同）3,000 元，得手後隨即騎乘機車逃逸，強盜所
      得現金已朋分花用殆盡。
    (二)於96年7 月22日晚上10時20分許，由庚○○騎乘上開車牌
      號碼YKQ-770 號重型機車搭載丙○○，並攜帶上開客觀上
      足以對人生命、身體、安全構成威脅，可作為兇器使用之
      西瓜刀、水果刀各1 把，共同前往雲林縣古坑鄉○○村○○路199 號「冠霖電子遊藝場」，由庚○○手持水果刀挾
      持戊○○，丙○○持西瓜刀在旁把風，使戊○○心生畏懼
      不能抗拒，而任由庚○○強行將其脖子上所配戴之金項鍊
      1 條扯下，並搜刮店內抽屜現金約5,000 元，得手後，隨
      即騎乘機車逃逸，強盜所得已花用殆盡。
二、庚○○復意圖為自己不法之所有，於96年7 月18日上午5 時
    許，騎乘車牌號碼YKQ-770 號重型機車，並攜帶前揭客觀上
    足以對人生命、身體、安全構成威脅，可作為兇器使用之水
    果刀1 把，前往雲林縣斗南鎮○○里○○路58號「湖人電子
    遊藝場」，進入遊藝場後，以手持水果刀抵住店員乙○○脖
    子，並以水果刀劃傷乙○○左手大拇指，使乙○○心生畏懼
    不能抗拒，而任由庚○○搜刮抽屜內財物，見抽屜內並無現
    金，乃轉而強取乙○○皮包，乙○○隨即將其皮包搶回，嗣
    因遊藝場負責人沈豐得聽聞店員乙○○叫聲前去查看，庚○○見沈豐得拿起電話報警，遂立即騎乘機車逃逸而未遂。
三、嗣於96年7 月28日上午8 時20分許，在雲林縣斗南鎮○○路
    26號南美旅社508 室為警查獲，並扣得上開西瓜刀、水果刀
    各1 把及鴨舌帽2 頂、黑色拖鞋1 雙、黃色短袖上衣、橘色
    長袖上衣、藍色牛仔褲各1 件。
四、案經甲○○、戊○○、乙○○訴由雲林縣警察局斗南分局報
    告臺灣雲林地方法院檢察署檢察官偵查起訴。
    理  由
一、證據能力部分：
    (一)按被告以外之人於審判外之陳述，雖不符前4 條之規定，
      而經當事人於審判程序同意作為證據，法院審酌該言詞陳
      述或書面陳述作成時之情況，認為適當者，亦得為證據，
      刑事訴訟法第159 條之5 第1 項定有明文。本件於進行準
      備程序時，被告及指定辯護人對於甲○○、戊○○、乙○○、沈豐得之警詢筆錄，均表示同意作為證據使用，本院
      審酌上開筆錄製作過程並無不法情事，且於製作完成均交
      其等親閱內容，經確認無訛後簽名，足認上開筆錄確係本
      於證人之陳述內容所製作，證據取得過程並無瑕疵，與本
      案待證事實間具有關聯性，以之為本案證據尚無不當，得
      作為證據使用。
    (二)次按被告以外之人於偵查中向檢察官所為之陳述，除顯有
      不可信之情況者外，得為證據，刑事訴訟法第159 條之1
      第2 項亦有明文。證人甲○○、戊○○、乙○○、沈豐得
      於96年12月14日檢察官偵查中具結後所為之陳述，因檢察
      官原則上均能遵守法律規定，不致違法取供，且其等於偵
      查中向檢察官所為之陳述，又無顯不可信之情況，揆諸前
      開規定，證人甲○○、戊○○、乙○○、沈豐得前揭於偵
      查中向檢察官所為業已具結之陳述，自得作為證據使用。
二、上開事實，業據被告庚○○坦承不諱，且事實欄一之(一)所示
    強盜犯行，並有證人甲○○於警詢及偵查中之證言、現場照
    片6 張及扣案之西瓜刀、水果刀各1 把可證；事實欄一之(二)
    所示強盜犯行，有證人戊○○於警詢、偵查中之證言及扣案
    之西瓜刀、水果刀各1 把可佐；事實欄二所示強盜犯行，有
    證人乙○○、沈豐得於警詢、偵查中之證言及扣案之水果刀
    1 把可資佐證，足認被告自白與事實相符，應堪採信。本件
    事證明確，被告犯行堪以認定，應依法論科。
三、按刑法第321 條第1 項第3 款之攜帶兇器竊盜罪，係以行為
    人攜帶兇器竊盜為其加重條件，此所謂兇器，其種類並無限
    制，凡客觀上足對人之生命、身體、安全構成威脅，具有危
    險性之兇器均屬之，且祇須行竊時攜帶此種具有危險性之兇
    器為已足，並不以攜帶之初有行兇之意圖為必要，最高法院
    79年臺上字第5253號著有判例可資參照。查本件扣案之西瓜
    刀1 把，全長為39公分，刀刃部分為鐵製、長27.5公分，刀
    刃鋒利，刀柄部分為塑膠製、長11.5公分；水果刀1 把，全
    長28.5公分，刀刃為鐵製、長17公分，刀刃尖銳且鋒利，刀
    柄部分為木製，長11.5公分等情，業經本院勘驗屬實，足認
    該西瓜刀、水果刀客觀上足以對人之生命、身體、安全構成
    威脅，均為具有危險性之兇器。是核被告庚○○事實欄一之
    (一)、(二)所為，均係犯刑法第330 條第1 項之攜帶兇器強盜罪
    ；事實欄二所為，係犯刑法第330 條第2 項、第1 項之攜帶
    兇器強盜未遂罪。被告於事實欄一之(一)、(二)所示強盜犯行，
    與丙○○有犯意聯絡及行為分擔，均為共同正犯。被告先後
    3 次強盜犯行，犯意各別，應分論併罰。被告於事實欄二所
    示之強盜犯行，已著手於犯罪行為之實施而不遂，為未遂犯
    ，依刑法第25條第2 項之規定，按既遂犯之刑減輕之。爰審
    酌被告正值年輕力壯，不思以正當手段謀取財富，竟實施強
    盜行為，其犯罪之手段、目的、對被害人及社會治安造成之
    危害、強盜所得財物價值，及其犯後坦承犯行、態度尚稱良
    好等一切情狀，分別量處如主文所示之刑，並定其應執行之
    刑。扣案之西瓜刀、水果刀各1 把，為被告與丙○○共同所
    有之物，已據被告供明在卷，足認上開西瓜刀、水果刀均為
    犯人所有供事實欄一之(一)、(二)所示強盜犯行所用之物，水果
    刀並供事實欄二所示強盜犯行所用之物，均應依刑法第38條
    第1 項第2 款之規定宣告沒收。至扣案之鴨舌帽2 頂、黑色
    拖鞋1 雙、黃色短袖上衣、橘色長袖上衣、藍色牛仔褲各1
    件，係被告與共犯丙○○平時穿戴之物，與被告所犯之上開
    加重強盜罪，並無直接關係，爰不予宣告沒收。
據上論斷，應依刑事訴訟法第299 條第1 項前段，刑法第28條、
第330 條第1 項、第2 項、第25條第2 項、第51條第5 款、第38
條第1 項第2 款，判決如主文。
本案經檢察官己○○到庭執行職務。
中    華    民    國    97    年    3     月    3     日
                  刑事第二庭  審判長法  官 劉 國 賓
                                    法  官 廖 淑 華
                                    法  官 王 素 珍
以上正本證明與原本無異。
如不服本判決，應於判決收受後10日內，向本院提出上訴狀（須
附繕本）。
                                    書記官 吳 伊 婷
中    華    民    國    97    年    3     月    5     日
附錄本案論罪科刑法條：
中華民國刑法第330條
（加重強盜罪）
犯強盜罪而有第321 條第1 項各款情形之一者，處7 年以上有期
徒刑。
前項之未遂犯罰之。


司法院資訊處製作；財團法人民間司法改革基金會備份。
